臺灣高雄地方法院刑事判決　　　　　　　96年度易字第1699號
公　訴　人　臺灣高雄地方法院檢察署檢察官
被　　　告　甲○○
　　　　　　　　　　　4號
　　　　　　　　　　　8號2樓.
上列被告因違反毒品危害防制條例案件，經檢察官提起公訴（96
年度偵字第2840號），嗣因被告就被訴事實為有罪之陳述，本院
經聽取當事人之意見後，改依簡式審判程序進行，判決如下：
    主  文
邱俊偉持有第二級毒品，處有期徒刑肆月，如易科罰金，以新台
幣壹仟元折算壹日；減為有期徒刑貳月，如易科罰金，以新台幣
壹仟元折算壹日。扣案之大麻壹小包（含包裝袋，淨重拾點壹零
公克、空包裝重貳點貳公克）沒收銷燬之。
    事  實
一、邱俊偉明知大麻為毒品危害防制條例規定之第2 級毒品，不
    得無故持有，竟於民國96年1 月2 日晚間10時許，在高雄市
    鼓山區○○路與文忠路交岔口，因受其不詳姓名年籍綽號「
    阿弟」之成年男姓友人之託代為保管第2 級毒品大麻1 小包
    （淨重10.10 公克、空包裝重2.23公克）而持有之。嗣96年
    1 月3 日凌晨2 時30分，其駕駛機車行經高雄市○○區○○
    路與自由路口時，因未戴安全帽而遭員警攔檢盤查，其見狀
    後惟恐攜帶大麻一事遭查獲，遂逃跑至高雄市左營區○○○
    路25 1號前，並將所攜帶之該小包大麻丟棄在水溝內，惟仍
    為員警當場查獲，並扣得第2 級毒品大麻1 小包（淨重10.1
    0 公克、空包裝重2.23公克）。
二、案經高雄市政府警察局移送臺灣高雄方法院檢察署檢察官偵
    查起訴。
    理  由
一、本件被告邱俊偉所犯係死刑、無期徒刑、最輕本刑為3 年以
    上有期徒刑以外之罪，被告於本院審理程序中就被訴事實為
    有罪之陳述，經告知被告簡式審判程序之旨，並聽取檢察官
    及被告之意見後，本院裁定進行簡式審判程序審理，合先敘
    明。
二、被告於上開時、地持有第2 級毒品麻1 小包之事實，業據被
    告於本院審理中自白不諱，並有第2 級毒品大麻1 包（淨重
    10.1 0公克、空包裝重2.23公克）扣案可稽。而扣案之第2
    級毒品大麻1 包（淨重10.10 公克、空包裝重2.23公克），
    經送鑑驗結果，確含有第2 級毒品大麻成分，有法務部調查
    局96年3 月16日調科壹字第09623022810 號鑑定書在卷可稽
    。又被告為警查獲後所採集之尿液，經送請高雄市立凱旋醫
    院檢驗結果，亦無大麻代謝物之反應，有該公司96年2 月12
    日藥物尿液檢驗報告及嫌疑人尿液採證檢驗代碼表等件在卷
    可稽。足認被告持有第2 級毒品大麻之自白與事實相符，本
    件事證明確，被告犯行已堪認定，應依法論科。
三、按大麻係屬毒品危害防制條例第2 條第1 項第2 款所稱之第
    二級毒品，不得持有、施用，被告未經許可無故持有，核其
    所為，係犯毒品危害防制條例第11條第2 項之持有第二級毒
    品罪。又被告持有大麻1 包（淨重10.10 公克、空包裝重2.
    23公克）之數量，已達行政院公布之轉讓持有毒品加重其刑
    之數量標準第2 條第1 項第2 款所定之淨重10公克以上，應
    依毒品危害防制條例第11條第4 項之規定加重其刑至2 分之
    1 。爰審酌被告未經許可無故持有第二級毒品，行為顯有可
    議之處，惟念及坦承犯行，且無證據證明其曾以該毒品害及
    他人等一切情狀，爰量處如主文所示之刑，並斟酌本件被告
    高職畢業之教育程度，經濟狀況小康等情，諭知如易科罰金
    以新臺幣1, 000元折算1 日。至於扣案之大麻1 包（淨重
    10.10 公克、空包裝重2.23公克），經送法務部調查局檢驗
    結果，確含有第二級毒品大麻成分，不問屬於犯人與否，應
    依毒品危害防制條例第18條第1 項前段規定沒收銷燬之；而
    毒品包裝於毒品鑑驗後仍包覆毒品，包裝袋上有微量毒品殘
    留，客觀上已與毒品無法析離，亦應依前揭規定併予沒收銷
    燬之。至於送驗耗費之大麻，既已滅失不存在，自無宣告沒
    收銷燬之必要。又被告所為上開犯行，其犯罪時間係於96
    年4 月24日以前，合於中華民國96年罪犯減刑條例之規定，
    應依該條例第2 條第1 項第3 款、第7 條之規定，減其宣告
    刑，併諭知易科罰金之折算標準。
據上論斷，應依刑事訴訟法第273 條之1 第1 項、第284 條之1
、第299條第1項前段，毒品危害防制條例第11條第2項、第4項、
第18條第1項前段，刑法第11條前段、第41條第1項前段，中華民
國96年罪犯減刑條例第2條第1項第3款、第7條，判決如主文。
本案經檢察官乙○○到庭執行職務。
中　　華　　民　　國　　96　　年　　8　　月　    13　　日
                  刑事第十五庭  法　官  文昌
以上正本證明與原本無異。
如不服本判決應於收受本判決後10日內向本院提出上訴書狀，並
應敘述具體理由，如未敘述上訴理由者，應於上訴期間屆滿後20
日內補提理由書狀於本院（均須按他造當事人之人數附繕本）「
切勿逕送上級法院」。
中　　華　　民　　國　　96　　年　　8　　月　    13　　日
 　　　　　　　　　　　　　　　 書記官  吳良美
附錄本案論罪科刑法條全文
毒品危害防制條例第十一條
持有第一級毒品者，處三年以下有期徒刑、拘役或新臺幣五萬元
以下罰金。
持有第二級毒品者，處二年以下有期徒刑、拘役或新臺幣三萬元
以下罰金。
持有專供製造或施用第一、二級毒品之器具者，處一年以下有期
徒刑、拘役或新臺幣一萬元以下罰金。
持有毒品達一定數量者，加重其刑至二分之一，其標準由行政院
定之。
